【裁判字號】    94,訴,640
【裁判日期】    950315
【裁判案由】    違反槍砲彈藥刀械管制條例等
【裁判全文】
臺灣苗栗地方法院刑事判決               94年度訴字第640號
公  訴  人  臺灣苗栗地方法院檢察署檢察官
被      告  丁○○
被      告  甲○○
                    4弄23號.
共同指定辯護人  本院公設辯護人  丙○○
上列被告因違反槍砲彈藥刀械管制條例等案件，經檢察官提起公
訴 （94年度偵字第2291號），本院判決如下：
    主  文
丁○○共同未經許可，持有其他可發射子彈具有殺傷力之改造手
槍，處有期徒刑參年參月，併科罰金新臺幣肆萬元，罰金如易服
勞役，以新臺幣玖佰元即銀元參佰元折算壹日；扣案之仿COLT廠
半自動手槍製造之改造玩具手槍壹枝（含彈匣壹個，槍枝管制編
號：0000000000號）沒收之。
甲○○共同未經許可，持有其他可發射子彈具有殺傷力之改造手
槍，累犯，處有期徒刑壹年玖月，併科罰金新臺幣肆萬元，罰金
如易服勞役，以新臺幣玖佰元即銀元參佰元折算壹日；扣案之仿
COLT廠半自動手槍製造之改造玩具手槍壹枝（含彈匣壹個，槍枝
管制編號：0000000000號）沒收之。
    事  實
一、甲○○曾因業務過失致死罪，經臺灣高等法院於民國90年10
    月16日，以90年交上易字第286 號，判處有期徒刑6 月，於
    90年11月5 日確定，並於90年12月28日易科罰金執行完畢。
    詎其仍不知悔改，於94年6 月17日下午某時，駕駛車牌號碼
    ML-0829 號自小客車，前往新竹市○○區○○路84巷23號丁○○住處後，受丁○○之邀，欲前往親民工專找丁○○之前
    女友乙○○理論。其2 人竟基於非法持有槍枝之共同犯意聯
    絡，於同日20時許，由丁○○持仿COLT廠半自動手槍製造之
    玩具槍，換裝土造金屬槍管改造而成之改造手槍1 枝（含彈
    匣1 個，槍枝管制編號：0000000000號）及子彈2 顆（不具
    殺傷力），搭乘由甲○○所駕駛之上述自用小客車，自前述
    住處出發，前往苗栗縣尋找乙○○。嗣於同日21時許，在苗
    栗縣頭份鎮○○道附近，發現乙○○駕駛車牌號碼3011-KX
    號自小客車，丁○○乃指示甲○○駕車尾隨黃車。至同日21
    時10分許，當乙○○停車在苗栗縣頭份鎮○○路郵局前，下
    車領錢之際，丁○○亦於甲○○停車後，攜帶上述改造手槍
    及子彈放在褲袋內，跟隨在乙○○後面。丁○○旋即向前質
    問乙○○，為何不連絡，避不見面。因乙○○不予理會，丁○○並恐嚇稱：「我身上有槍，如果要跑的話，不要怪我」
    等語，致乙○○心生畏懼，不敢反抗，而遭丁○○強行拉上
    甲○○所駕駛前述自用小客車內，而剝奪乙○○之行動自由
    。甲○○見丁○○強拉蔡依慈上車後，又依丁○○之指示駕
    車沿台一線公路往新竹方向行駛，而與蔡宇廷共同剝奪乙○○之行動自由。迄於同日21時30分許，甲○○之前述車輛行
    經「天仁荼園」前，乙○○發現有警察執行臨檢，乃大呼救
    命，經警發現，攔阻盤查，在丁○○褲內搜得上述改造手槍
    1 枝，子彈1 顆，並於駕駛座上扣得子彈1 顆，始悉上情。
二、案經乙○○訴由苗栗縣警察局竹南分局報告臺灣苗栗地方法
    院檢察署檢察官偵查後起訴。
    理  由
一、認定犯罪事實所根據的證據及理由：
  (一)被告丁○○、甲○○於警詢時及偵、審中自白不諱。
  (二)證人即被害人乙○○之證述。
  (三)照片2 張。
  (四)扣案之仿COLT廠半自動手槍製造之改造玩具手槍壹枝（含彈
    匣1 個），扣案足資佐證。
  (五)扣案之槍枝，經送內政部警政署刑事警察局（以下簡稱刑事
    警察局）鑑定結果：「送鑑改造手槍1 枝（槍枝管制編號：
    0000000000號），認係由仿COLT廠半自動手槍製造之玩具槍
    ，換裝土造金屬槍管改造而成之改造手槍，機械性能良好，
    可擊發適用子彈，認具殺傷力，此有刑事警察局94年7 月27
    日刑鑑字第0940097204號槍彈鑑定書1 份在卷足稽。
  (六)由上述各項證據顯示，被告丁○○、甲○○之自白，與事實
    相符，應堪採信。本件事證明確，被告等上揭犯行，足堪認
    定，應依法予以論科。
二、論罪科刑的理由：
  (一)論罪部分：
    核被告丁○○、甲○○所為，係犯槍砲彈藥刀械管制條例第
    8 條第4 項未經許可持有改造手槍罪、刑法第302 條第1 項
    之剝奪他人行動自由罪。被告丁○○另犯有刑法第305 條之
    恐嚇罪。又被告2 人就前述未經許可持有改造手槍、剝奪他
    人行動自由犯行部分，具有犯意之聯絡與行為分擔，為共同
    正犯。被告丁○○所犯之前述3 罪，被告甲○○所犯之前述
    2 罪，均具有方法結果之牽連關係，均應依刑法第55後段之
    規定，均從一重之未經許可持有改造手槍罪處斷。又被告甲○○有犯罪事實欄一所載之竊盜犯行，於犯罪事實欄一所示
    之時間執行完畢，此有臺灣高等法院被告全國前案紀錄表、
    臺灣苗栗地方法院檢察署刑案資料查註紀錄表各1 份附卷可
    參，被告甲○○上述案件執行完畢後，5 年內再犯本件最重
    本刑為有期徒刑以上之罪，為累犯，應依刑法第47條之規定
    ，加重其刑。又查，被告甲○○係因友人即被告丁○○之邀
    約，乃駕駛上述自用小客車而犯罪。但前述槍枝係被告丁○○攜帶上車，並非原係由渠持有，且其未對告訴人有言語或
    行動上之傷害。是被告甲○○之行為，雖於法律評價上為前
    述犯行之共同正犯，係法所不容，然其情實可憫恕，雖科以
    法定最低之刑，猶嫌過重，爰依刑法第59條之規定減輕其刑
    ，並依同法第71條第1 項之規定，先加重其刑後減輕其刑。
  (二)科刑部分：
    爰審酌近年來我國槍枝、子彈氾濫，嚴重危害國人生命、身
    體及財產之安全，持有槍枝具有相當之危險性。再衡酌被告
    丁○○係因與前女友理論而犯上述3 罪，被告甲○○係因友
    人之邀而觸犯上述2 罪，實不足取，復斟酌被告等犯罪之目
    的、犯罪之手段、智識程度、犯罪所生之危險及損害、犯罪
    後坦承犯行等一切情狀，分別量處如主文所示之刑及併科罰
    金，及就併科罰金部分，均諭知易服勞役之折算標準。
  (三)沒收部分：
    1.按「具有殺傷力之改造手槍屬違禁物，除已滅失者外，應
      予沒收，法院並無自由裁量之權。又沒收物之執行完畢與
      沒收物之不存在，並非一事，因犯罪依法必須沒收之物，
      雖已於另案被告之確定判決諭知沒收，並已執行完畢，對
      於他被告之判決，仍應宣告沒收。」（最高法院92年度台
      上字第6115號判決要旨參照）。
    2.扣案之仿COLT廠半自動手槍製造之玩具槍，換裝土造金屬
      槍管改造而成之改造手槍1 枝（含彈匣1 個，槍枝管制編
      號：0000000000號），係違禁物，應依刑法第38條第1 項
      第1 款之規定宣告沒收。
    3.至扣案之子彈2 顆，均不具殺傷力，此有上述槍彈鑑定書
      1 份在卷可資佐證。是上述子彈2 顆，自無庸宣告沒收，
      附此敘明。
三、適用法律依據：
  (一)刑事訴訟法第299 條第1 項前段。
  (二)槍砲彈藥刀械管制條例第8 條第4 項，刑法第302 條第1 項
    、第305條。
  (三)刑法第11條前段、第28條、第47條、第55條後段、第59條、
    第42條第2 項、第38條第1 項第1 款。
  (四)罰金罰鍰提高標準條例第2 條。
  (五)現行法規所定貨幣單位折算新臺幣條例第2 條。
本案經檢察官黃智勇到庭執行職務。
中    華    民    國    95    年    3     月    15    日
                  刑事第三庭  審判長法  官  柳 章 峰
                                    法  官  吳 國 聖
                                    法  官  呂 曾 達
以上正本與原本無異。
如不服本判決，應於判決送達後10日內向本院提出上訴狀（應附
繕本）。告訴人或被害人如對於本判決不服者，應具備理由請求
檢察官上訴，其上訴期間之計算係以檢察官收受判決正本之日期
為準。                              書記官  陳 淑 華
中    華    民    國    95    年    3     月    15    日
附錄本判決論罪科刑法條：
槍砲彈藥刀械管制條例第8條
未經許可，製造、販賣或運輸鋼筆槍、瓦斯槍、麻醉槍、獵槍、
空氣槍或第4 條第1 項第1 款所定其他可發射金屬或子彈具有殺
傷力之各式槍砲者，處無期徒刑或5 年以上有期徒刑，併科新臺
幣1 千萬元以下罰金。
未經許可，轉讓、出租或出借前項所列槍枝者，處 5 年以上有期
徒刑，併科新臺幣 1 千萬元以下罰金。
意圖供自己或他人犯罪之用，而犯前二項之罪者，處無期徒刑或
 7 年以上有期徒刑，併科新臺幣 1 千萬元以下罰金。
未經許可，持有、寄藏或意圖販賣而陳列第 1 項所列槍枝者，處
 3 年以上10年以下有期徒刑，併科新臺幣700 萬元以下罰金。
第 1 項至第 3 項之未遂犯罰之。
中華民國刑法第302條
(剝奪他人行動自由罪)
私行拘禁或以其他非法方法，剝奪人之行動自由者，處 5 年以下
有期徒刑、拘役或 300 元以下罰金。
因而致人於死者，處無期徒刑或 7 年以上有期徒刑，致重傷者，
處 3 年以上 10 年以下有期徒刑。
第 1 項之未遂犯罰之。
中華民國刑法第305條
(恐嚇危害安全罪)
以加害生命、身體、自由、名譽、財產之事，恐嚇他人致生危害
於安全者，處2 年以下有期徒刑、拘役或300 元以下罰金。


司法院資訊處製作；財團法人民間司法改革基金會備份。
